Inventaris van het archief van het Ministerie van Maatschappelijk Werk, (1936) 1952-1965 (1970)
Nationaal Archief, Den Haag
- Stukken betreffende afzonderlijke onderwerpen, 2.
  - Taakuitvoering, 2.3
    - Maatschappelijke zorg voor verschillende groepen, 2.3.4
      - Maatschappelijk onaangepasten, 2.3.4.11
        - Financiële steun, 2.3.4.11.2
          - Stukken betreffende de totstandkoming en aanpassing van richtlijnen voor de subsidiëring van het gespecialiseerd gezins- en wijkwerk., 1952-1958; 759; pak
          - Stukken betreffende de totstandkoming en wijziging van de rijksregeling 1955 voor de subsidiëring van het maatschappelijk gezinswerk door jeugdzorginstellingen., 1953-1957; 760; omslag
          - Stukken betreffende de subsidiëring van de gezinsverzorgsters bij het bijzonder gezins- en wijkwerk., 1954-1961; 761; omslag
          - Stukken betreffende de totstandkoming en uitvoering van de rijkssubsidieregelingen 1955 en 1959 voor het gespecialiseerd ('bijzonder') maatschappelijk gezins- en wijkwerk., 1954-1963; 762; pak
          - Stukken betreffende evaluatie en aanpassing van diverse subsidieregelingen voor het jeugdzorgwerk in relatie met het bijzonder gezins- en wijkwerk., 1955-1965; 763; omslag
          - Stukken betreffende de totstandkoming en toepassing van de Rijksregeling Subsidiëring Onmaatschappelijkheidsbestrijding 1959., 1956-1961; 764; omslag
          - Stukken betreffende het verrichten van onderzoek naar provinciale subsidieregelingen en -verstrekking ten behoeve van het bijzonder gezins- en jeugdzorgwerk., 1956-1961; 765; omslag
          - Stukken betreffende de subsidiëring van de gezinsverzorging, in het kader van de 'systematische bestrijding van de onmaatschappelijkheid'., 1956-1963; 766; omslag
          - Instructie voor het adviseren inzake de subsidiëring van het gespecialiseerd gezins- en wijkwerk, alsmede van het maatschappelijk gezinswerk verricht door jeugdzorginstellingen, met bijlagen., 1957; 767; omslag
          - Stukken betreffende de subsidiëring van een onderzoek naar de oorzaken van de onmaatschappelijkheid in de gemeente Eindhoven., 1957-1966; 768; pak
          - Stukken betreffende de totstandkoming en uitvoering van de Rijksregelingen Subsidiëring Bijzonder Jeugd- en Volksontwikkelingswerk 1959, Subsidiëring van het Buurt(huis)werk 1959 en Subsidiëring Onmaatschappelijkheidsbestrijding 1959., 1958-1961; 769; pak
          - Stukken betreffende de beantwoording van de vragen van het Tweede Kamerlid, F.H.J.M. Daams, betreffende de totstandkoming van een subsidieregeling voor het bijzonder gezins- en wijkwerk., 1959; 770; omslag
          - Stukken betreffende de stopzetting van de subsidiëring van gezinsassistenten., 1959; 771; omslag
          - Stukken betreffende de totstandkoming van het Wetsontwerp Bijstand Levensonderhoud., 1959-1961; 772; pak
          - Stukken betreffende het onderzoek door het Centraal Bureau voor de Statistiek naar de kosten en financiering van de onmaatschappelijkheidsbestrijding., 1961-1964; 773; omslag
          - Stukken betreffende de totstandkoming van richtlijnen voor de subsidiëring van een spaarregeling voor probleemgezinnen., 1962-1963; 774; omslag
          - Stukken betreffende de tweede en derde wijziging van de Rijksregeling Subsidiëring Bijzonder Gezins- en Wijkwerk 1959., 1963; 775; omslag
          - Stukken betreffende een ontwerp-spaarregeling krachtens artikel 31 van de Rijksregeling voor de Subsidiëring van het Bijzonder Gezins- en Wijkwerk 1959., 1963; 776; omslag
          - Stukken betreffende de totstandkoming van een ontwerp van een Algemene Maatregel van Bestuur, als bedoeld in artikel 1, derde lid, van de Algemene Bijstandswet, waarin het minimumbedrag wordt vastgesteld ter bestrijding van bepaalde noodzakelijke kosten van het bestaan., 1964; 777; omslag
        - Verzorging en onderwijs, 2.3.4.11.3
          - Stukken betreffende de geestelijke verzorging in gezinsoorden en internaten., 1949-1960; 778; omslag
          - Stukken betreffende de totstandkoming van het Koninklijk Besluit van 20 oktober 1954, houdende de toepassing van artikel 32 van de Armenwet met betrekking tot het geschil tussen de gemeente Heerde en het sanatorium Zandhove inzake de betaling van de verpleegkosten van drie patiënten., 1952-1954; 779; omslag
          - Stukken betreffende de plaatsing van instellingen en stichtingen op de lijst van instellingen van weldadigheid, als bedoeld in artikel 3 van de Armenwet., 1953-1964; 780; omslag
          - Stukken betreffende geestelijke verzorging voor probleemgezinnen., 1955-1964; 781; omslag
          - Stukken betreffende de totstandkoming van een Koninklijk Besluit inzake de goedkeuring tot wijziging van de statuten van de Van Limburg Stirum-Gevers Stichting te Noordwijk, een instelling van weldadigheid, zoals bedoeld in artikel 2 van de Armenwet., 1956-1959; 782; omslag
          - Stukken betreffende het geven van onderwijs aan kinderen van probleemgezinnen., 1956-1960; 783; omslag
          - Stukken betreffende een onderzoek naar de problematiek van kinderen uit probleemgezinnen op de lagere school., 1961-1962; 784; omslag
          - Nota betreffende een onderzoek naar het functioneren van instellingen van preventieve gezondheidszorg ten aanzien van sociaal zwakke bevolkingsgroepen., 1963; 785; stuk
        - Commissies, 2.3.4.11.4
          - Stukken betreffende de Technische Advies Commissie en haar taakopvolger de Commissie ter advisering inzake aanneming van personeel in de gezinsoorden en internaten voor maatschappelijk onaangepaste gezinnen (Personeelscommissie voor het werk van de Maatschappelijk Onaangepaste Gezinnen)., 1949-1962; 786; omslag
          - Stukken betreffende de opheffing van de Staatscommissie Vervanging Armenwet., 1954-1955; 787; omslag
          - Stukken betreffende het instellen van een commissie met als opdracht na te gaan welke financiële gevolgen uit het voorontwerp van Wet op de Maatschappelijke Zorg voor de overheidskassen zullen voortvloeien., 1954-1955; 788; omslag
          - Stukken betreffende de werkzaamheden van de Commissie ter Bestudering van de Gezinsverzorging in Maatschappelijk Onaangepaste Gezinnen (Commissie-Zuithoff)., 1955-1957; 789; omslag
          - Stukken betreffende de instelling, werkzaamheden en opheffing van de Adviescommissie Bestrijding Onmaatschappelijkheid., 1955-1963; 790-791; 1 pak en 1 stuk
            - Instelling, werkzaamheden en opheffing van de Adviescommissie Bestrijding Onmaatschappelijkheid, 1955 - 1963, 790
            - Rapport van de Adviescommissie Bestrijding Onmaatschappelijkheid, 1959, 791; stuk
          - Stukken betreffende de Werkgroep van de researchteams in de gemeentelijke ('plaatselijke') objecten voor onmaatschappelijkheidsbestrijding., 1958-1959; 792; omslag
          - Stukken betreffende de instelling, samenstelling, werkzaamheden en opheffing van de Interdepartementale Commissie Subsidiebeleid Onderwijs, Kunsten en Wetenschappen - Maatschappelijk Werk (Interdepartementale Commissie Overleg Subsidiebeleid)., 1958-1965; 793; omslag
          - Stukken betreffende de Werkgroep Onmaatschappelijkheid Maastricht., 1960-1966; 794; omslag
          - Stukken betreffende vergaderingen van de Commissie Onderzoek Onmaatschappelijkheid Plaatselijke Objecten (COOPO)., 1961-1964; 795; omslag
        - Huisvesting in woningen, 2.3.4.11.5
          - Stukken betreffende de reservering van bouwvolume voor probleemgezinnen, in het kader van hun maatschappelijke heropvoeding., 1953-1957; 796; omslag
          - Stukken betreffende de huisvesting van onmaatschappelijke gezinnen in het algemeen en in de provincies Groningen, Overijssel, Gelderland, Zeeland en Limburg in het bijzonder., 1953-1960; 797; omslag
          - Stukken betreffende de afgifte van garantieverklaringen zonder termijn aan gemeenten ten behoeve van moeilijk te herplaatsen gezinnen., 1958-1959; 798; omslag
          - Nota van de Werkgroep Verbetering Sociale Infrastructuur in Wijken, waarin Concentraties van Probleemgezinnen Verblijven., 1964; 799; stuk
        - Huisvesting in gezinsoorden en internaten, 2.3.4.11.6
          - Stukken betreffende de instelling en werkzaamheden van de Subcommissie Personeel Oorlogsorganisatie (later Subcommissie Personeelsaangelegenheden) van de Centrale Evacuatie-Commissie, die zich vooral bezig hield met de voorbereiding van noodjeugdinternaten., 1951-1952; 800; omslag
          - Stukken betreffende de reëvacuatie en nazorg van onmaatschappelijke gezinnen uit de gezinsoorden., 1952-1961; 801; pak
          - Stukken betreffende rapportage over de gezinsoorden Drakenburg (Baarn) en Het Ronde Huis (Nunspeet)., 1953-1954; 802; omslag
          - Stukken betreffende de uitkering van sociale voorzieningen in het gezinsoord Ten Arlo (Zuidwolde in Drenthe)., 1953-1955; 803; omslag
          - Stukken betreffende de inrichting, reorganisatie en bestemming van gezinsoorden en internaten., 1953-1959; 804; pak
          - Stukken betreffende de voorwaarden tot opname in gezinsoorden., 1953-1959; 805; omslag
          - Stukken betreffende de regeling en behandeling van financiële aangelegenheden in gezinsoorden en internaten., 1953-1960; 806-808; 1 pak en 2 omslagen
            - Algemeen, 1953 - 1960, 806; pak
            - Onderzoek naar de oorzaak van kastekorten in enkele gezinsoorden en internaten, 1956 - 1960, 807
            - Verstrekken van voorschriften aan de leiding en administrateurs van de gezinsoorden inzake het financieel beheer, 1957 - 1959, 808
          - Stukken betreffende de opneming van gezinnen in gezinsoorden., 1953-1964; 809; pak
          - Stukken betreffende het sluiten van arbeidsovereenkomsten met en het functioneren van 'contractartsen' in gezinsoorden en internaten., 1954-1960; 810; omslag
          - Stukken betreffende het verkrijgen van gegevens over gezinnen, die deel uitmaken van de Controle-groep Evaluatie-onderzoek Gezinsoorden., 1954-1963; 811; omslag
          - Verslagen van de werkzaamheden van het personeel in de gezinsoorden en internaten., 1955; 812; omslag
          - Periodieke en nazorgrapporten van in gezinsoorden verblijvende of gereëvacueerde onmaatschappelijke gezinnen., 1955-1963; 813-815; 3 pakken
            - B - H, 1957 - 1963, 813
            - J - S, 1955 - 1962, 814
            - T - Z, 1956 - 1962, 815
          - Stukken betreffende de liquidatie en ontruiming van gezinsoorden en internaten., 1955-1964; 816-821; 2 pakken en 4 omslagen
            - Algemeen, 1959 - 1961, 816; pak
            - Toezicht op en de sluiting van de Afdeling Zomerhof van de Stichting Bijzonder Maatschappelijk Werk voor 's-Gravenhage, 1955 - 1964, 817
            - Stukken betreffende de beantwoording van de vragen van het Tweede Kamerlid Ploeg-Ploeg betreffende de opheffing van het internaat De Zonnebloem te Apeldoorn, 1956, 818
            - Liquidatie van gezinsoorden en internaten en plannen voor een nieuwe opzet, 1959, 819
            - Verslagen van de besprekingen met het personeel inzake de liquidatie van de Onderafdeling Gezinsoorden en Internaten, 1959, 820
            - Werkzaamheden van de Reorganisatie- en Liquidatiecommissie Gezinsoorden en Internaten, 1959 - 1960, 821; pak
          - Rapport betreffende de invloed van de gezinsoorden op de omgeving., 1956; 822; stuk
          - Rapport van het hoofd van de Hoofdafdeling Individueel Maatschappelijk Werk en Maatschappelijk Opbouwwerk naar aanleiding van bezoeken aan gezinsoorden en internaten op 25 en 26 juli 1956., 823; stuk
          - Stukken betreffende het maandelijks uitbrengen van rapporten van gegevens inzake de vervulde functies en de vacatures in gezinsoorden en internaten., 1958-1959; 824; omslag
          - Rapport 'Projektwerk en groepsdiagnostiek in de Gezinsoorden en Internaten', met geleidebrief., 1959; 825; omslag
          - Stukken betreffende een voorstel tot voortzetting van de periodieke gezinsrapportage., 1959; 826; omslag
          - Nota 'Onderzoek naar de resultaten van het heropvoedingswerk onder probleemgezinnen in gezinsoorden van het Ministerie van Maatschappelijk Werk'., 1961; 827; stuk
        - Thuislozen, 2.3.4.11.7
          - Stukken betreffende de voorbereiding van de coördinatie van de zorg voor thuislozen., 1951-1952; 828; omslag
          - Stukken betreffende de verzorging van thuislozen in kolonies en verpleegtehuizen door de Vereniging Het Hoogeland te Den Haag., 1951-1953; 829; omslag
          - Stukken betreffende de opening en de verzorging van thuislozen in het Labrehuis te Nijmegen., 1953-1959; 830; omslag
          - Rapport van het Bureau Drenthe over de zorg voor thuislozen in Drenthe, met bijlagen., 1959; 831; omslag
      - Door politieke, economische of natuurlijke gebeurtenissen getroffen (ex-)Nederlanders, 2.3.4.12
        - In Nederland, 2.3.4.12.1
          - Watersnoodslachtoffers, 2.3.4.12.1.1
            - Rapporten en verslagen van door de bureaus van de Afdeling Landelijk Contact (buitendienst) genomen maatregelen inzake hulpverlening in het watersnoodrampgebied., 1953; 832; omslag
            - Stukken betreffende de adoptie, opvang in gezinnen en andere ondersteuning van (half)wezen uit het watersnoodrampgebied., 1953; 833; omslag
            - Stukken betreffende de instelling, samenstelling en werkzaamheden van de Informele Werkgroep Sociale Planning in de Watersnoodgebieden., 1953; 834; omslag
            - Stukken betreffende de medevoorbereiding van het bezoek van 11 augustus 1953 door de koningin aan watersnoodgebieden in Zeeland., 835; omslag
            - Stukken betreffende de rapportage van de toestand, de waterstaatswerkzaamheden en de militaire bijstand in het watersnoodgebied., 1953; 836; pak
            - Stukken betreffende de totstandkoming van de Wet op de Watersnoodschade 1953., 837; pak
            - Stukken betreffende het onderzoek naar de gevolgen -en mogelijke maatregelen daartegen- van de watersnoodramp voor de geestelijke volksgezondheid., 1953; 838; omslag
            - Stukken betreffende de advisering over en inschakeling van aangeboden binnen- en buitenlandse hulp., 1953-1954; 839; omslag
            - Stukken betreffende de hulpverlening aan evacués uit het watersnoodgebied., 1953-1954; 840; omslag
            - Stukken betreffende de planning van beveiligingsmaatregelen in het bedreigde dijk- en poldergebied van Noordwest-Brabant in de winter van 1953/1954., 841; omslag
            - Stukken betreffende de levering van goederen aan slachtoffers van de watersnoodramp., 1953-1955; 842; pak
            - Stukken betreffende het bijzonder maatschappelijk en opbouwwerk naar aanleiding van de watersnoodramp., 1953-1956; 843; pak
            - Stukken betreffende de coördinatie van de hulpverlening., 1953-1958; 844; pak
            - Stukken betreffende directe en indirecte financiële steun aan slachtoffers van de watersnoodramp van 1953., 1953-1965; 845-853; 1 pak en 8 omslagen
              - Algemeen, 1953 - 1959, 845; pak
              - Vergoeding van immateriële schade, 1953, 846
              - Compensatie-uitkeringen voor gestegen kosten van levensonderhoud, 1953 - 1954, 847
              - Bijdrage aan gemeenten in de kosten van noodvoorzieningen aan panden en woningsplitsing, 1953 - 1955, 848
              - Toepassing van de Regeling Hulpverlening Oorlogsslachtoffers (1940-1945) ten behoeve van slachtoffers van de ramp, 1953 - 1955, 849
              - Vergoeding aan gemeenten voor (her)begraven van slachtoffers, 1953 - 1955, 850
              - Samenwerking met het Nationaal Rampenfonds betreffende uitkeringen aan slachtoffers, 1953 - 1965, 851
              - Verdeling van de door vreemde mogendheden aan Nederland in verband met de watersnoodramp van 1953 ter beschikking gestelde gelden, 1954 - 1958, 852
              - Subsidiëring van het uitvoerend maatschappelijk werk in het watersnoodrampgebied, 1956, 853
            - Stukken betreffende het stellen van voorwaarden aan eigendom en doorverkoop van aan watersnoodslachtoffers ter vervanging geschonken woningen., 1954; 854; omslag
            - Stukken betreffende de financiële hulpverlening in verband met de stormvloed van 22-24 december 1954 in de Waddenzee., 1955; 855; omslag
            - Stukken betreffende de hulpverlening aan gedupeerden tengevolge van de uitvoering van de Deltawet., 1955-1963; 856; pak
            - Stukken betreffende de instelling en samenstelling van de Commissie Artikel 8 Deltawet., 1957-1963; 857
            - Stukken betreffende de opheffing van de Adviescommissie Bijzondere Uitkeringen en de stopzetting van bijzondere uitkeringen aan door watersnood getroffen middenstanders en zelfstandigen., 1958-1962; 858; omslag
            - Stukken betreffende de uitkering aan slachtoffers van de overstroming in Tuindorp-Oostzaan in januari 1960., 859; omslag
          - Oorlogsslachtoffers, 2.3.4.12.1.2
            - Stukken betreffende de voortzetting van het vergoeden voor opslag-, transport- en inrichtingskosten aan oorlogsslachtoffers na 1 juli 1950 door de Dienst voor Maatschappelijke Zorg van het Ministerie van Binnenlandse Zaken, vanaf 1952 door het Ministerie van Maatschappelijk Werk., 1945-1953; 860; omslag
            - Stukken betreffende de terugvordering van evacuatievergoedingen en de bezwaren daartegen., 1945-1955; 861; pak
            - Stukken betreffende de totstandkoming, wijziging en uitvoering van de Wet Buitengewoon Pensioen 1940-1945 (Stb. 1947 no. H 313)., 1945-1964; 862-866; 5 pakken
              - 1945-1950, 862
              - 1951-1953, 863
              - 1954-1957, 864
              - 1958-1959, 865
              - 1960-1964, 866
            - Stukken betreffende vergoedingen aan particulieren door de Dienst van Maatschappelijke Zorg van het Ministerie van Binnenlandse Zaken en door het Ministerie van Sociale Zaken wegens het niet uitbetalen van Duitse renten., 1946-1952; 867; omslag
            - Stukken betreffende advisering door het Centraal Bureau Verzorging Oorlogsslachtoffers aan het Ministerie van Binnenlandse Zaken inzake het verstrekken van vergoedingen voor opslagkosten na re-evacuatie, welke verzoeken daarna voor de afwikkeling worden doorgestuurd naar het Ministerie van Financiën., 1946-1953; 868; omslag
            - Stukken betreffende de advisering van de Stichting 1940-1945 aan het Ministerie van Binnenlandse Zaken inzake de afwikkeling van de vergoedingen aan (oud-) burgemeesters, die door deelname aan het verzet schade hebben opgelopen., 1946-1953; 869; omslag
            - Stukken betreffende de huisvesting van oorlogsslachtoffers en a-socialen in kampen in Drenthe en Overijssel door het Ministerie van Binnenlandse Zaken respectievelijk het Ministerie van Maatschappelijk Werk en het verzet van gemeentebesturen en provinciale besturen tegen voornoemde kampen van a-socialen., 1946-1953; 870; omslag
            - Stukken betreffende het treffen van oorlogsongevallenregelingen voor de bemanning van binnenschepen., 1946-1955; 871; omslag
            - Stukken betreffende de financiële controle op de gemeenten inzake de verzorging van oorlogsslachtoffers en andere groepen., 1947-1961; 872; pak
            - Stukken betreffende de hulpverlening aan personen, die in grenscorrectiegebieden wonen en aanspraak maken op Kriegsbeschädigtenrenten, andere Duitse sociale uitkeringen en uitkeringen op grond van de Regeling Hulpverlening Oorlogsslachtoffers., 1949-1963; 873; pak
            - Stukken betreffende de uitvoering en intrekking van de regeling tot vergoeding van reëvacuatiekosten van bedrijven en ondernemingen., 1950-1957; 874; omslag
            - Stukken betreffende de vaststelling, wijziging, toepassing en vervanging van de Regeling Hulpverlening Oorlogsslachtoffers 1940-1945., 1950-1962; 875-878; 2 pakken en 2 omslagen
              - Vaststelling, wijziging en vervanging van de Regeling, 1950 - 1960, 875
              - Toepassing en uitvoering van de Regeling, 1953 - 1962, 876
              - Werkzaamheden van de Werkgroep Coördinatie Voorschriften betreffende het opstellen van een handleiding voor de uitvoering van de Regeling Hulpverlening Oorlogsslachtoffers, 1958 - 1960, 877; omslag
              - Vergaderstukken van de Commissie en de Werkgroep Herziening Regeling Hulpverlening Oorlogsslachtoffers, 1959 - 1960, 878; omslag
            - Stukken betreffende de vergoeding van 'immateriële oorlogsschade' aan 'joodse instellingen ten algemene nutte'., 1950-1964; 879; pak
            - Stukken betreffende de opheffing van de status 'evacués 1940-1945', alsmede de reëvacuatie naar de gemeenten van herkomst en ondersteuning van deze voormalige evacués., 1950-1965; 880; pak
            - Stukken betreffende de uitkering van achterstallige Duitse renten., 1952-1959; 881; omslag
            - Stukken betreffende de hulpverlening en schadevergoeding aan slachtoffers van pseudo-medische experimenten in concentratiekampen in Nazi-Duitsland., 1952-1963; 882; pak
            - Instructies voor directeuren, directrices en administrateurs van inrichtingen en woonoorden voor oorlogsslachtoffers., 1953; 883; omslag
            - Stukken betreffende de advisering inzake de herziening van pensioenregelingen voor oorlogs- en verzetsslachtoffers., 1953-1954; 884; pak
            - Stukken betreffende de maatregelen in het kader van de Verzorging Verplaatste Bevolking., 1953-1964; 885-892; 1 pak, 6 omslagen en 1 stuk
              - Noodtehuizen voor bejaarden en onmaatschappelijke evacués, 1953 - 1958, 885
              - Instelling en functioneren van de provinciale bureaus Verzorging Verplaatste Bevolking, 1954 - 1964, 886; pak
              - Verzorgingsapparaat in de gemeenten, 1955 - 1959, 887
              - Interprovinciale samenwerking, 1956 - 1960, 888
              - Verslag van een bespreking van het hoofd van de Afdeling Landelijk Contact met provinciale bureauhoofden en ambtenaren Verzorging Verplaatste Bevolking, 1957, 889; stuk
              - Materiële voorziening voor het bereiden van voedsel, 1957 - 1960, 890
              - Taak van de economische commissaris, 1960 - 1962, 891
              - Evacuatieplannen voor de provincies, 1961, 892
            - Stukken betreffende de verzorging van Nederlandse oorlogsslachtoffers in België., 1953-1964; 893; omslag
            - Stukken betreffende de interpretatie van de Bundesentschädigungsgesetz met betrekking tot het uitkeren van schadevergoedingen aan nazi-slachtoffers en de verrekening van de door de Duitse regering aan nazi-slachtoffers toegekende Wiedergutmachungsgelder., 1953-1965; 894; pak
            - Stukken betreffende de zorg voor minderjarige invalide oorlogsslachtoffers en congressen over oorlogswezen., 1954-1959; 895; omslag
            - Stukken betreffende een regeling voor de verstrekking van renteloze voorschotten aan oorlogsslachtoffers tot het herkrijgen van economische zelfstandigheid., 1954-1961; 896; omslag
            - Stukken betreffende de behandeling van het voorstel om eventueel aan de oorlogsslachtoffers, rampslachtoffers en gerepatrieerden uit Indonesië, die ingevolge de Regeling Hulpverlening Oorlogsslachtoffers een uitkering voor levensonderhoud ontvangen, een extra uitkering krachtens de Armenwet te verstrekken in verband met de herdenking van de tiende bevrijdingsdag., 1955; 897; omslag
            - Stukken betreffende een actie van de Bond van Nederlandse Militaire Oorlogsslachtoffers (BNMO) ten behoeve van het fonds van de BNMO en gedenkboeken van de BNMO., 1955-1965; 898; omslag
            - Stukken betreffende het doen van uitkeringen van de Algemene Oorlogsongevallenregeling (AOR) aan Nederlandse weduwen van Duitse oorlogsslachtoffers., 1958; 899; omslag
            - Stukken betreffende de deelname aan internationale conferenties (World Veterans Conferences) over wetgeving voor oud-strijders en oorlogsslachtoffers., 1958-1963; 900; omslag